臺灣高等法院刑事判決　　　　　　　　93年度上訴字第2683號
上　訴　人　台灣板橋地方法院檢察署檢察官
被　　　告　甲○○
　　　　　　　　　　（另案
上列上訴人因被告毒品危害防制條例案件，不服臺灣板橋地方法
院93年度訴字第1001號，中華民國93年7 月20日第一審判決（起
訴案號：臺灣板橋地方法院檢察署93年度核退毒偵字第242 號及
移送併案之案號93年度核退毒偵字第688 號），提起上訴，本院
判決如下：
    主  文
原判決撤銷。
甲○○連續施用第一級毒品，處有期徒刑壹年。扣案摻有海洛因
之香煙伍支、第一級毒品海洛因淨重伍點肆壹公克均沒收銷燬之
、包裝重零點玖參公克、電子磅秤壹台、針筒柒支沒收；又連續
施用第二級毒品，處有期徒刑陸月。扣案之第二級毒品安非他命
淨重玖拾捌點玖伍公克沒收銷燬之、包裝重拾貳點零柒公克、吸
食器貳組、玻璃球吸食器貳個均沒收。應執行有期徒刑壹年肆月
。扣案摻有海洛因之香煙伍支、第一級毒品海洛因淨重伍點肆壹
公克均沒收銷燬之、包裝重零點玖參公克、電子磅秤壹台、針筒
柒支沒收、第二級毒品安非他命淨重玖拾捌點玖伍公克沒收銷燬
之、包裝重拾貳點零柒公克、吸食器貳組、玻璃球吸食器貳個均
沒收。
    事  實
一、甲○○前因施用毒品案件，經送觀察、勒戒後，因認有無繼
    續施用毒品傾向，經臺灣板橋地方法院檢察署檢察官以九十
    年度毒偵字第一二一七號不起訴處分確定，再因施用第一級
    毒品海洛因、第二級毒品安非他命案件，經送觀察、勒戒後
    ，因認有無繼續施用毒品傾向，嗣於民國九十二年七月七日
    因觀察、勒戒期滿而釋放，並經臺灣板橋地方法院檢察署檢
    察官以九十二年度毒偵緝字第二六三、二六四號不起訴處分
    確定。詎猶不知悔改，復分別基於施用第一級毒品海洛因及
    第二級毒品安非他命之概括犯意，先於九十二年十二月三日
    某時在臺北縣五股鄉○○○路二四號三樓住處，以海洛因摻
    入香煙中再點燃吸食煙氣、安非他命則置於吸食器內燒烤吸
    食煙氣之方式，施用第一級毒品海洛因及第二級毒品安非他
    命各一次；復於九十三年四月二十二日某時許臺北縣新莊市
    ○○街七一巷十三號五樓，以同一方法分別施用第一級毒品
    海洛因及第二級毒品安非他命各一次。又於九十三年五月二
    十七日二十三時許，採尿回溯二十六小時、九十六小時內某
    時在台北縣三重市○○路之住處，以上開同一方法分別施用
    第一級毒品海洛因及第二級毒品安非他命各一次，經警分別
    於九十二年十二月四日十六時許在臺北縣五股鄉○○○路二
    四號三樓甲○○房間內查獲海洛因之香煙四支、針筒六支、
    吸食器（已使用）一組，於九十三年四月二十一日十六時四
    十五分許在臺北縣三重市○○路二三一號五樓，查獲注射針
    筒一支、海洛因之香煙一支，於九十三年五月二十七日十六
    時許，在台北縣三重市○○路二三一號五樓查獲第一級毒品
    海洛因淨重伍點肆壹公克、包裝重零點玖參公克、電子磅秤
    壹台、第二級毒品安非他命淨重玖拾捌點玖伍公克、包裝重
    拾貳點零柒公克、吸食器壹組、玻璃球吸食器貳個，而查悉
    上情。
二、案經臺北市政府警察局北投分局、臺北市政府警察局刑事警
    察大隊報告臺灣板橋地方法院檢察署檢察官偵查起訴暨移送
    併辦（移送本院之案號：九十三年度核退毒偵字第七○二號
    ）。
    理  由
一、右揭事實，業據被告甲○○坦承不諱，其三次為警查獲時採
    集之尿液檢體，分別經送明生生物科技股份有限公司、臺灣
    尖端先進生技醫藥股份有限公司以ＥＩＡ酵素免疫分析法及
    ＧＣ＼ＭＳ氣相層析質譜分析法檢驗後，均呈鴉片類藥物嗎
    啡及安非他命類藥物陽性反應，有明生生物科技股份有限公
    司、臺灣尖端先進生技醫藥股份有限公司出具之濫用藥物檢
    體檢驗報告、臺北市政府警察局北投分局煙毒案件尿液送驗
    紀錄簿影本（檢體編號：一七六）、臺北市政府警察局刑事
    警察大隊毒品案件尿液委驗單（檢體編號：四八一三、四八
    二六）在卷可稽，復有扣案摻有海洛因之香煙伍支、第一級
    毒品海洛因淨重伍點肆壹公克、包裝重零點玖參公克、電子
    磅秤壹台、針筒柒支、第二級毒品安非他命淨重玖拾捌點玖
    伍公克、包裝重拾貳點零柒公克、吸食器貳組、玻璃球吸食
    器貳個，扣案之上揭毒品經法務部調查局、內政部警政署刑
    事警察局鑑定結果，分別確為第一級毒品海洛因、第二級甲
    基安非他命，有法務部調查局九十三年六月十八日調科壹字
    第○六○○○八四七六號鑑定通知書、內政部警政署刑事警
    察局九十三年七月九日刑鑑字第○九三○一一九三六三號鑑
    驗通知書在卷可稽，本件事證明確，被告犯行堪予認定。
二、核被告所為，係犯毒品危害防制條例第十條第一項、第二項
    之施用第一、二級毒品罪。其施用前後持有海洛因、安非他
    命之低度行為，為施用之高度行為所吸收，不另論罪；其多
    次施用海洛因、安非他命犯行，時間密接、所犯構成要件相
    同，顯係基於概括犯意為之，均應依連續犯論以一罪並加重
    其刑；又其施用第一、二級毒品二罪間，犯意個別、行為互
    殊，應予分論併罰。被告於九十三年四月二十二日某時許在
    臺北縣新莊市○○街七一巷十三號五樓，九十三年五月二十
    七日二十三時許，採尿回溯二十六小時、九十六小時內某時
    在台北縣三重市○○路之住處，分別施用第一級毒品海洛因
    及第二級毒品安非他命之犯行，雖未據公訴人起訴，惟各該
    施用第一級毒品、施用第二級毒品部分與起訴經分別論罪科
    刑之施用第一級毒品、施用第二級毒品之部分，分別有連續
    犯之裁判上一罪關係，為起訴效力所及，法院自得併予審理
    。
三、原審認被告所犯罪證明確，予以論罪科刑，固非無見，惟被
    告於九十三年五月二十七日二十三時許，採尿回溯二十六小
    時、九十六小時內某時再施用第一級毒品海洛因及第二級毒
    品安非他命之犯行，原審未及審酌，尚有未合，公訴人就此
    提起上訴，尚非無理由，自應由本院予以撤銷改判，爰審酌
    被告犯罪之動機、目的、手段、次數、品性、素行、所生危
    害與犯後悔悟之態度等一切情狀，分別量處如主文所示之刑
    ，扣案之香煙五支因摻有海洛因與海洛因無從分離、第一級
    毒品海洛因淨重伍點肆壹公克、第二級毒品安非他命淨重玖
    拾捌點玖伍公克依毒品危害防制條例第十八條第一項前段之
    規定宣告沒收銷燬之、包裝重零點玖參公克、包裝重拾貳點
    零柒公克、電子磅秤壹台、針筒柒支吸食器貳組、玻璃球吸
    食器貳個係被告所有、供施用毒品犯罪所用之物，業據被告
    供陳在卷，爰依刑法第三十八條第一項第二款併予宣告沒收
    ，並定其應執行之刑。
據上論斷，應依刑事訴訟法第三百六十九條第一項前段、第三百
六十四條、第二百九十九條第一項前段，毒品危害防制條例第十
條第一項、第二項、第十八條第一項前段，刑法第十一條前段、
第五十六條、第三十八條第一項第二款、第五十一條第五款判決
如主文。
本案經檢察官洪泰文到庭執行職務。
中　　華　　民　　國　　94　　年　　1 　　月　　18　　日
                  刑事第十庭  審判長法  官  陳正雄
                                    法  官  杜惠錦
                                    法  官  許宗和
以上正本證明與原本無異。
如不服本判決施用第一級毒品部分，應於收受送達後十日內向本
院提出上訴書狀，其未敘述上訴之理由者並得於提起上訴後十日
內向本院補提理由書（均須按他造當事人之人數附繕本）。其餘
部分不得上訴。
                                    書記官  沈秀容
中　　華　　民　　國　　94　　年　　1 　　月　　21　　日
附錄：本案論罪科刑法條全文
毒品危害防制條例第10條
 施用第 1 級毒品者，處六月以上五年以下有期徒刑。
 施用第 2 級毒品者，處三年以下有期徒刑。
